# 有限责任公司,退回股权,不减少注册资本,引入新股东,不增加注册资本的会计处理

提问人：bigking1 时间：2014-01-12 22:03:45
股份有限公司做出决议时.股份公司可以:借:库存股 贷:其他应付款.实际退股时:借:其他应付款 贷:银行存款.有限责任公司做决议时,实际退股时,各自又怎么做分录呢?有限责任公司可以使用库存股这个科目吗?
吸收新股东,收股东的钱,但是不增加注册资本的情况.借银行存款.贷:什么科目呢?

回答人：chenyiwei
从现行《公司法》的规定看，仅允许股份有限公司根据第 143 条规定持有库存股，有限责任公司并无此规定，因此有限责任公司采用“库存股”形式无法律依据。 如果引入新股东不增加注册资本和实收资本，则新股东的权益如何体现和保障？ 如果你所说的老股东退股和新股东加入这两件事是存在关联的，则为何不采用新老股东之间直接转让股权的交易方式？